---
title: ''
mainfont: PT Sans
fontsize: 11pt
linestretch: 1
classoption: a4paper
geometry:
  top=2cm,
  left=1cm,
  right=1cm,
  bottom=2cm
header-includes:
  - \usepackage[utf8]{inputenc}
  - \usepackage[x11names]{xcolor}
  - \usepackage{lipsum}
  - \usepackage{fancyhdr}
  - \fancyfoot[R]{\thepage}
output: 
  pdf_document:
    latex_engine: xelatex
params:
  data: NA
---

```{r setup, include=FALSE}
knitr::opts_chunk$set(echo = TRUE)
```
##Показники ТБ	- перегляду `r format(day, "%d.%m.%Y")`

\noindent\textcolor{PaleGreen3}{\rule{19cm}{0.8mm}}

Серед новинних каналів, по аудиторії **«18+ вся Україна»** найбільша частка та рейтинг аудиторії були в **«`r all[1]`»**. 
Найбільше охоплення аудиторії за день серед новинних каналів `r if_else(all[1] == all[2],"також ","")`у **«`r all[2]`»** (`r all[3]` млн).

```{r ds, echo = FALSE, out.width='100%'}
knitr::include_graphics("workfiles/tv_channels/plots/plot_all.pdf")
```

\newpage

##Показники ТБ	- перегляду `r format(day, "%d.%m.%Y")`

\noindent\textcolor{PaleGreen3}{\rule{19cm}{0.8mm}}

Серед новинних каналів, по аудиторії **«Київ 18+»** найбільша частка аудиторії та рейтинг у каналу **«`r kyiv[1]`»**.
Найбільше охоплення аудиторії за день серед новинних каналів `r if_else(kyiv[1] == kyiv[2],"також ","")`у **«`r kyiv[2]`»** (`r as.numeric(gsub(",",".",kyiv[3]))*1000` тис.).

```{r ds2, echo = FALSE, out.width='100%'}
knitr::include_graphics("workfiles/tv_channels/plots/plot_kyiv.pdf")
```
