---
title: ''
mainfont: PT Sans
fontsize: 11pt
linestretch: 1
classoption: a4paper
geometry:
  top=1cm,
  left=1cm,
  right=1cm,
  bottom=1.5cm
header-includes:
  - \usepackage[utf8]{inputenc}
  - \usepackage[x11names]{xcolor}
  - \usepackage{lipsum}
  - \usepackage{fancyhdr}
  - \fancyfoot[R]{\thepage}
output: 
  pdf_document:
    latex_engine: xelatex
    keep_tex: true
params:
  data: NA
---

```{r setup, include=FALSE}
knitr::opts_chunk$set(echo = TRUE)
source("dr_weekend.R")
```

##ТБ-показники каналів по аудиторіям «18+ вся Україна», «18+ Київ» за 20-22.04.2018

\noindent\textcolor{PaleGreen3}{\rule{19cm}{0.8mm}}

Традиційний лідер по рейтингу і частці серед загальної аудиторії **18+** − **«112 канал»**. Він лише у п'ятницю поступився першою сходинкою за цими показинками **«News One»**. За кількістю охоплень йому не було рівних усі три дні.

**«News One»** усі три дні тримав першість за рейтингом та часткою по **Києву**. Найбільше контактів у п'ятницю та суботу зібрали випуски **«112 каналу»**, тоді як в неділю за цим показником лідерство отримав **«News One»**.

##Показники ТБ	- перегляду `r format(day[1], "%d.%m.%Y")`

\noindent\textcolor{PaleGreen3}{\rule{19cm}{0.8mm}}

Серед новинних каналів, по аудиторії **«18+ вся Україна»** найбільша частка та рейтинг аудиторії були в **«`r all1[1]`»**. 
Найбільше охоплення аудиторії за день серед новинних каналів `r if_else(all1[1] == all1[2],"також ","")`у **«`r all1[2]`»** (`r all1[3]` млн).

```{r ds1, echo = FALSE, out.width='100%'}
knitr::include_graphics("workfiles/tv_channels/plots/plot_all1.pdf")
```

\newpage
\pagebreak

##Показники ТБ	- перегляду `r format(day[1], "%d.%m.%Y")`

\noindent\textcolor{PaleGreen3}{\rule{19cm}{0.8mm}}

Серед новинних каналів, по аудиторії **«Київ 18+»** найбільша частка аудиторії та рейтинг у каналу **«`r kyiv1[1]`»**.
Найбільше охоплення аудиторії за день серед новинних каналів `r if_else(kyiv1[1] == kyiv1[2],"також ","")`у **«`r kyiv1[2]`»** (`r as.numeric(gsub(",",".",kyiv1[3]))*1000` тис.).

```{r ds21, echo = FALSE, out.width='100%'}
knitr::include_graphics("workfiles/tv_channels/plots/plot_kyiv1.pdf")
```

\newpage
\pagebreak

##Показники ТБ	- перегляду `r format(day[2], "%d.%m.%Y")`

\noindent\textcolor{PaleGreen3}{\rule{19cm}{0.8mm}}

Серед новинних каналів, по аудиторії **«18+ вся Україна»** найбільша частка та рейтинг аудиторії були в **«`r all2[1]`»**. 
Найбільше охоплення аудиторії за день серед новинних каналів `r if_else(all2[1] == all2[2],"також ","")`у **«`r all2[2]`»** (`r all2[3]` млн).

```{r ds2, echo = FALSE, out.width='100%'}
knitr::include_graphics("workfiles/tv_channels/plots/plot_all2.pdf")
```

\newpage
\pagebreak

##Показники ТБ	- перегляду `r format(day[2], "%d.%m.%Y")`

\noindent\textcolor{PaleGreen3}{\rule{19cm}{0.8mm}}

Серед новинних каналів, по аудиторії **«Київ 18+»** найбільша частка аудиторії та рейтинг у каналу **«`r kyiv2[1]`»**.
Найбільше охоплення аудиторії за день серед новинних каналів `r if_else(kyiv2[1] == kyiv2[2],"також ","")`у **«`r kyiv2[2]`»** (`r as.numeric(gsub(",",".",kyiv2[3]))*1000` тис.).

```{r ds22, echo = FALSE, out.width='100%'}
knitr::include_graphics("workfiles/tv_channels/plots/plot_kyiv2.pdf")
```

\newpage
\pagebreak

##Показники ТБ	- перегляду `r format(day[3], "%d.%m.%Y")`

\noindent\textcolor{PaleGreen3}{\rule{19cm}{0.8mm}}

Серед новинних каналів, по аудиторії **«18+ вся Україна»** найбільша частка та рейтинг аудиторії були в **«`r all3[1]`»**. 
Найбільше охоплення аудиторії за день серед новинних каналів `r if_else(all3[1] == all3[2],"також ","")`у **«`r all3[2]`»** (`r all3[3]` млн).

```{r ds3, echo = FALSE, out.width='100%'}
knitr::include_graphics("workfiles/tv_channels/plots/plot_all3.pdf")
```

\newpage
\pagebreak

##Показники ТБ	- перегляду `r format(day[3], "%d.%m.%Y")`

\noindent\textcolor{PaleGreen3}{\rule{19cm}{0.8mm}}

Серед новинних каналів, по аудиторії **«Київ 18+»** найбільша частка аудиторії та рейтинг у каналу **«`r kyiv3[1]`»**.
Найбільше охоплення аудиторії за день серед новинних каналів `r if_else(kyiv3[1] == kyiv3[2],"також ","")`у **«`r kyiv3[2]`»** (`r as.numeric(gsub(",",".",kyiv3[3]))*1000` тис.).

```{r ds23, echo = FALSE, out.width='100%'}
knitr::include_graphics("workfiles/tv_channels/plots/plot_kyiv3.pdf")
```

